臺灣桃園地方法院刑事判決　　　　　　　96年度訴字第1524號
公　訴　人　臺灣桃園地方法院檢察署檢察官
被　　　告　甲○○
選任辯護人　魏雯祈律師
　　　　　　林鈺雄律師
上列被告因違反槍砲彈藥刀械管制條例案件，經檢察官提起公訴
（96年度偵字第12274 號），本院判決如下：
    主  文
甲○○未經許可，持有具有殺傷力之空氣槍，處有期徒刑貳年，
併科罰金新臺幣伍萬元，罰金如易服勞役，以新臺幣貳仟元折算
壹日。緩刑伍年，並應向公庫支付新臺幣柒拾貳萬元，其給付方
式為自民國九十七年一月二十日起至民國九十九年十二月二十日
止，按月於每月二十日支付新臺幣貳萬元。扣案之空氣槍壹支（
槍枝管制編號0000000000號）及如附表一所示之物，
均沒收。
    事  實
一、甲○○明知具有殺傷力之空氣槍，係槍砲彈藥刀械管制條例
    所列管之槍枝，未經許可不得持有，竟仍基於持有空氣槍之
    犯意，於民國95年初某日，在其位於桃園縣八德市○○街35
    5 巷11號住處內，透過其電腦設備經由網際網路，以新臺幣
    （以下同）7,000 元之代價，向某真實姓名年籍不詳之成年
    男子購入具有殺傷力之空氣槍1 支（槍枝管制編號00000000
    00號，起訴書誤載為「改造長槍」），並於桃園縣桃園市境
    內某約定地點交付，而無故持有之，且以其所有如附表一編
    號1 所示之黑色手提包1 個裝置，連同其另取得供該等槍枝
    動力裝置所用如附表一編號2 所示4.5mm 紅銅彈1 瓶、附表
    一編號3 所示6mm 紅銅彈1 瓶、附表一編號4 所示7oz 瓦斯
    鋼瓶1 支等物，置放在其位於桃園縣桃園市○○路○ 段335
    之1 號10樓房屋未經出租之房間內（該屋其他房間出租予不
    知情之陳惠玲居住使用）。嗣因甲○○於拍賣網站上刊登販
    售如附表二編號1 、2 所示不具殺傷力之槍枝，經在該拍賣
    網站內執行網路巡邏查緝之台北市政府警察局刑事警察大隊
    員警發覺可疑，遂於96年4 月27日持本院核發之搜索票，至
    其位於桃園縣八德市○○街355 巷11號住處實施搜索後，再
    經甲○○之同意，於同日晚間7 時許，至其位於桃園縣桃園
    市○○路○ 段335 之1 號10樓房屋實施搜索，並於上開房間
    內，當場扣得甲○○所有供犯罪所用之黑色手提包1 個與其
    內空氣槍1 支、4.5mm 紅銅彈1 瓶、6mm 紅銅彈1 瓶、7oz
    瓦斯鋼瓶1 支，及其所有而與本案無關如附表二所示之物而
    查獲。
二、案經台北市政府警察局移送臺灣桃園地方法院檢察署檢察官
    偵查起訴。
    理  由
壹、按傳聞法則之重要理論依據，在於傳聞證據未經當事人之反
    對詰問予以核實，乃予排斥，惟若當事人已放棄對原供述人
    之反對詰問權，於法院審判時表明同意該等傳聞證據可作為
    證據，基於證據資料愈豐富，愈有助於真實發現之理念，並
    貫徹刑事訴訟法修法加重當事人進行主義之精神，確認當事
    人對於證據能力有處分權之制度，傳聞證據經當事人同意作
    為證據，法院認為適當者，亦得為證據。另當事人於調查證
    據時，對於傳聞證據表示「沒有意見」，而未於言詞辯論終
    結前聲明異議 (Without Objection)，應視為已有將該等傳
    聞證據採為證據之同意，此刑事訴訟法第159 條之5 定有明
    文。本案被告及辯護人於本院準備程序中已表示對卷內人證
    、物證、書證之證據能力無意見（見本院96年8 月30日準備
    程序筆錄第2 頁），且於本院審理時，被告對於案內被告以
    外之人於審判外陳述之證據能力並未表示意見，迄本院辯論
    終結前，被告亦未爭執本案證據之證據能力（見本院96年10
    月18日審判筆錄第3 至6 頁），依刑事訴訟法第159 條之5
    第2 項之規定，應視為被告已同意本案相關之傳聞證據均可
    作為證據，本院斟酌本案卷內之證據並非非法取得，亦無證
    明力明顯過低之情形，且經本院於審判期日依法進行證據之
    調查、辯論，被告於訴訟上之程序權，已受保障，前揭各該
    證據，均得採為證據，先予敘明。
貳、實體部分
一、上開犯罪事實，業據被告甲○○於警詢、檢察官訊問、本院
    準備程序中及本院審理時迭次坦承不諱（見偵查卷第6 至8
    頁、第44、45頁、本院96年8 月30日準備程序筆錄第2 頁、
    96年10月18日審判筆錄第7 至9 頁），核與證人陳惠玲於警
    詢中所述情節相符（見偵查卷第10至12頁），並有本院核發
    之搜索票、台北市政府警察局刑事警察大隊扣押筆錄、扣押
    物品目錄表（見偵查卷第13至18頁）、查獲現場及槍彈照片
    6 幀（見偵查卷第19至21頁）在卷可稽，及上開空氣槍1 支
    、黑色手提包1 個、4.5mm 紅銅彈1 瓶、6mm 紅銅彈1 瓶、
    7oz 瓦斯鋼瓶1 支等物扣案可證。而扣案之空氣槍，經送請
    內政部警政署刑事警察局鑑定，以外接高壓鋼瓶內之氣體為
    發射動力，經測試結果，其發射彈丸單位面積動能為36焦耳
    / 平方公分，有內政部警政署警察局96年5 月25日刑鑑字第
    0960071360號槍彈鑑定書1 份在卷可稽（見偵查卷第38至41
    頁），而依日本科學警察研究所之研究結果，彈丸單位面積
    動能達20焦耳╱平方公分，則足以穿入人體皮肉層（見同上
    槍彈鑑定書第1 頁殺傷力相關數據之說明）；再依內政部警
    政署刑事警察局對活豬作射擊測試結果，彈丸面積動能達24
    焦耳╱平方公分，亦足以穿入豬隻皮肉層，此為本院依職權
    所知之事項，足認上揭空氣長槍發射彈丸單位面積動能已逾
    越足以穿入人體皮肉層之標準，而具有殺傷力至明。至被告
    為警查扣如附表二編號1 、2 所示之槍枝，無證據證明係被
    告同次所購入，且經送請刑事警察局鑑定結果：「二、送鑑
    KJM700改造長槍1 支（槍枝管制編號0000000000號，即附表
    二編號1 所示槍枝），認係空氣槍，可以外接高壓鋼瓶內之
    氣體或填充氣體為發射動力，經測試結果，發射動能甚微，
    認不具殺傷力；三、送鑑403 改造手槍1 支（槍枝管制編號
    0000000000號，即附表二編號2 所示槍枝），認係空氣槍，
    以小型二氧化碳高壓鋼瓶內之氣體為發射動力，經測試結果
    ，其發射彈丸單位面積動能為19焦耳/ 平方公分」，均不具
    殺傷力，亦有上開槍彈鑑定書在卷可參（見偵查卷第39頁）
    ，併此敘明。綜上所述，本件事證明確，被告犯行洵堪認定
    ，應依法論科。
二、按空氣槍，係槍砲彈藥刀械管制條例第4 條第1 項第1 款所
    稱槍砲，非經中央主管機關許可，不得持有。次按未經許可
    持有槍砲、彈藥、刀械等，其持有之繼續，為行為之繼續，
    並非狀態之繼續，亦即一經持有，該罪雖告成立，但其完結
    須繼續至持有行為終了之時為止，最高法院94年台上字第74
    15號著有判決可資參照。又其間法律縱有變更，然其行為既
    繼續實施至新法施行以後，即與犯罪後法律有變更之情形不
    同，不生新舊法比較適用之問題。查本件被告甲○○自95年
    初某日起持有上開空氣槍，迄至96年4 月27日晚間7 時許為
    警查獲，其間刑法若干條文雖曾於95年7 月1 日起修正施行
    ，惟因被告行為繼續至新法施行以後，依照前開說明，並無
    新舊法比較適用之問題，應適用其行為終止時之現行刑法規
    定，先予敘明。核被告甲○○所為，係犯槍砲彈藥刀械管制
    條例第8 條第4 項之未經許可持有空氣槍罪。被告所犯本案
    槍砲彈藥刀械管制條例第8 條第4 項未經許可持有空氣槍罪
    ，法定刑為3 年以上、10年以下有期徒刑，併科新台幣700
    萬元以下罰金之罪；惟本院念及被告於本案所持有者係體積
    龐大之空氣槍，與一般為非作歹者係持有體積小易攜帶之短
    槍尚屬有間，且被告任職財團法人天主教聖保祿修女會醫院
    ，為正當執業之醫生，並自93年11月1 日起即任該醫院在桃
    園縣復興鄉偏遠地區之山地醫護團隊工作，無任何犯罪前科
    紀錄，僅因排遣山區無趣生活，始一時好奇持槍而犯本案，
    且持槍前後長達1 年之期間，亦無持以犯案或為其他不法惡
    行，應無惡性，公訴人亦當庭請求予被告酌減其刑等語（見
    96年8 月30日準備程序筆錄第3 頁、96年10月18日審判筆錄
    第10頁），本院綜核其犯案之動機、原因及當時環境，在客
    觀上足以引起一般人同情，認為被告犯罪情狀可堪憫恕，若
    處最低之法定刑猶嫌過重，故援引刑法第59條規定減輕其刑
    。又起訴書事實欄雖記載被告係基於持有「改造長槍」，惟
    起訴書事實欄復明確記載被告所持有本案槍枝之槍枝管制編
    號無誤，足認起訴書事實欄關於「改造長槍」部分應係誤載
    ，自不影響本院對起訴事實之認定，附此敘明。爰審酌槍枝
    性質上屬高度危險之物品，極易對他人生命、身體造成傷害
    ，非法持有槍枝對社會治安潛藏高度危害，非經主管機關許
    可不得擅自持有，以維社會大眾安全，而被告無故持有具殺
    傷力之空氣槍，對社會之秩序及安寧所造成之不安，持有數
    量僅1 支，情節尚非重大，併審酌被告之品行、生活狀況、
    智識程度，且坦承犯行，已有悔意，態度尚佳等一切情狀，
    量處如主文所示之宣告刑，並就所處罰金刑部分諭知易服勞
    役之折算標準。按牽連犯、連續犯或行為繼續之犯罪，其一
    部分行為在中華民國79年11月1 日以後，或犯罪行為之結果
    發生於該日以後，不得適用中華民國80年罪犯減刑條例予以
    減刑。基於同一法理，其一部分行為既在77年1 月31日之後
    ，亦不得依中華民國77年罪犯減刑條例予以減刑，最高法院
    82年度台非字第88號著有判決可資參照，查被告所犯本罪，
    其行為繼續至96年4 月27日，其犯罪時間即非在96年4 月24
    日以前，且本件係受逾有期徒刑1 年6 月之刑之宣告，所犯
    乃中華民國96年罪犯減刑條例第3 條第1 項第4 款所定不得
    減刑之槍砲彈藥刀械管制條例第8 條第4 項持有空氣槍罪，
    不符於上開減刑條例之減刑要件，故不予減刑，併此敘明。
    末查被告前未曾受有期徒刑以上刑之宣告，此有臺灣高等法
    院被告前案紀錄表1 紙在卷可稽，於本院坦承犯行，並已主
    動為公益捐款20萬元予桃園縣觀護協會，有國泰世華銀行匯
    出匯款回條1 紙在卷可稽（見本院96年度審訴字第333 號卷
    第45頁），甚具悔意，本院念及被告係醫生，有正當職業（
    見同上卷第30至33頁），擔任桃園縣復興鄉偏遠地區之醫療
    照護工作多年（見同上卷第30至37頁），認其經此起訴審判
    程序，當能知所警惕而信無再犯之虞，是本院綜合各情，認
    所宣告之刑，以暫不執行為適當，爰依刑法第74條第1 項第
    1 款，併宣告緩刑如主文所示，並依同條第2 項第4 款規定
    ，命其於如主文所示之期間內，應向公庫支付如主文所示之
    金額，用啟自新。被告所持有經扣案之空氣槍1 支（槍枝管
    制編號0000000000號），係違禁物，應依刑法第38條第1 項
    第1 款沒收如主文所示；扣案如附表一編號1 所示黑色手提
    包1 個，為被告所有供持有空氣槍犯罪所用之物，扣案如附
    表一編號2 所示4.5mm 紅銅彈1 瓶、附表一編號3 所示6mm
    紅銅彈1 瓶、如附表一編號4 所示7oz 瓦斯鋼瓶1 支，為被
    告所有，且係供其持有使用上開空氣槍之動力裝置，業據被
    告自承在卷，亦係供犯罪所用之物，爰均依刑法第38條第1
    項第2 款宣告沒收。至扣案如附表二所示之物，無從認係供
    被告犯本件持有空氣槍犯行使用之物，亦非違禁物，查無證
    據證明與本案有何關聯，爰不為沒收之宣告，附此敘明。
據上論斷，應依刑事訴訟法第299 條第1 項前段，槍砲彈藥刀械
管制條例第8 條第4 項，刑法第11條前段、第42條第3 項前段、
第59條、第74條第1 項第1 款、第2 項第4 款、第38條第1 項第
1款、第2款，判決如主文。
本案經檢察官翁春鈴到庭執行職務。
中　　華　　民　　國　　96　　年　　10　　月　　31　　日
 　　　　　       刑事第九庭    審判長法　官  游紅桃
                                      法　官　何燕蓉
                                      法　官　蘇琬能
上正本證明與原本無異。
如不服本判決，應於判決送達後10日內向本院提出上訴狀（應附
繕本），上訴於臺灣高等法院。
                                      書記官  許家慧
中　　華　　民　　國　　96　　年　　11　　月　　1 　　日
槍砲彈藥刀械管制條例第8條
未經許可，製造、販賣或運輸鋼筆槍、瓦斯槍、麻醉槍、獵槍、
空氣槍或第4 條第1 項第1 款所定其他可發射金屬或子彈具有殺
傷力之各式槍砲者，處無期徒刑或5 年以上有期徒刑，併科新臺
幣1 千萬元以下罰金。
未經許可，轉讓、出租或出借前項所列槍枝者，處 5 年以上有期
徒刑，併科新臺幣 1 千萬元以下罰金。
意圖供自己或他人犯罪之用，而犯前二項之罪者，處無期徒刑或
 7 年以上有期徒刑，併科新臺幣 1 千萬元以下罰金。
未經許可，持有、寄藏或意圖販賣而陳列第 1 項所列槍枝者，處
 3 年以上10年以下有期徒刑，併科新臺幣700 萬元以下罰金。
第 1 項至第 3 項之未遂犯罰之。
附表一
┌─┬────────┬─────┐
│編│查扣物品        │備註      │
│號│                │          │
├─┼────────┼─────┤
│1 │黑色手提包1個   │即偵查卷第│
│  │                │29頁下幅照│
│  │                │片所示右側│
│  │                │較短之黑色│
│  │                │手提包1 個│
├─┼────────┼─────┤
│2 │4.5mm紅銅彈1瓶  │          │
├─┼────────┼─────┤
│3 │6mm紅銅彈1瓶    │          │
├─┼────────┼─────┤
│4 │7oz 瓦斯鋼瓶1 支│          │
└─┴────────┴─────┘
附表二
┌─┬────────┬─────────────────┐
│編│查扣物品        │備註                              │
│號│                │                                  │
├─┼────────┼─────────────────┤
│1 │不具殺傷力之KJM7│經內政部警政署刑事警察局鑑定結果，│
│  │00改造長槍1 支（│發射動能甚微，認不具殺傷力，見同上│
│  │槍枝管制編號1102│槍彈鑑定書。                      │
│  │034048號，含專用│                                  │
│  │彈匣2 個）      │                                  │
├─┼────────┼─────────────────┤
│2 │不具殺傷力之403 │經內政部警政署刑事警察局鑑定結果，│
│  │改造手槍（槍枝管│發射彈丸面積動能為19焦耳/平方公分 │
│  │制編號0000000000│，未達認定殺傷力之標準（彈丸面積動│
│  │號）            │能20焦耳/ 平方公分），見同上槍彈鑑│
│  │                │定書。                            │
├─┼────────┼─────────────────┤
│3 │黑色手提包1個   │即偵查卷第29頁下幅照片所示左側較長│
│  │                │之黑色手提包1個，係裝放編號1 所示 │
│  │                │之槍枝所用。                      │
├─┼────────┼─────────────────┤
│4 │二氧化碳氣體小鋼│灌接編號2 所示槍枝所使用。        │
│  │瓶5支           │                                  │
├─┼────────┼─────────────────┤
│5 │12oz瓦斯鋼瓶1 支│灌接編號1 所示之槍枝所使用。      │
└─┴────────┴─────────────────┘
